# Bruno Primo Lima

Analista de Sistemas; Desenvolvedor Full Stack/Full Cycle;

Desenvolvedor de software, pai e entusiasta por tecnologia



eu@brunolima.me

79 9 99935-0990

Itabaiana - Sergipe



@brunolimame



#### **SOBRE MIM**

Estado Civil: Casado Nascimento: 26/08/1985

E-mails: eu@brunolima.me, brunolimame@gmail.com

Envolvido no planejamento e desenvolvimento de vários projetos, ao longo dos mais de 14 anos de experiência. Apaixonado por tecnologia, sempre tive a curiosidade de entender como tudo funciona, admirando a beleza de ver a solução que criei, funcionando como planejado.

Minha formação em Design Gráfico abriu mente para outra área de atuação, mostrando como os processos são importantes para realização de um ótimo trabalho.

Com o tempo, assimilando mais áreas de conhecimento como: design, usabilidade, Marketing Digital, vendas, segurança de dados, logística, empreendedorismo, psicologia, entre outras. Me tornando um profissional mais completo, podendo identificar e aplicar a melhor solução ao projeto.

Hoje, me considero um Alquimista Digital. A Alquimia é prática de combinar vários elementos, de várias áreas, para chegar a um determinado objetivo. Sendo assim, o termo Alquimista Digital, é o profissional que faz uso várias técnicas, metodologias, de diversas áreas de conhecimento diferentes, levando o melhor resultado.

"Só existem dois dias no ano que nada pode ser feito. Um se chama ontem e o outro se chama amanhã, portanto hoje é o dia certo para amar, acreditar, fazer e principalmente **viver**" Dalai Lama

#### **SOFT SKILLS**

Fluência de ideias Resiliência Liderança Criativo Inteligência emocional Autodidata Adaptabilidade Ética no trabalho Resolução de problemas complexos Comunicação eficaz Senso crítico Gestão de tempo

#### **HARD SKILLS**

Design UI/UX | Gestão de Pessoas | Pensamento analítico Marketing Digital | Desenvolvimento Móvel e Web Segurança de dados | Gerenciamento de Projetos Produção de resultados com qualidade

# **EXPERIÊNCIA PROFISSIONAL**

## Potara.org (open source)

Criador e Mantenedor

11/2018 - até o momento

Itabaiana/SE

• Projeto criado com o intuito de treinamento e estudo. Seu principal objetivo é a elaboração de uma metodologia, que oriente o desenvolvedor, mostrando como construir uma aplicação de forma rápida, mas também que seja de rápida manutenção, código legível e fácil entendimento da lógica aplicada. Atualmente estudando como aplicar DDD (Domain Driven Design) ao projeto.

## BlackBerry Dev Group Aracaju

CO-MANAGER

2012 - 2014

Aracaju/SE

 Apresentação e ajuda ao desenvolvedor na criação de APPs para o BB10 - OS mobile da BlackBerry

# ITweb Agência Digital

Analista de Desenvolvimento de Sistemas

12/2011 - até o momento

Itabaiana/SE

- Desenvolvimento de sites e sistemas on-line, diagramação de layouts;
- Criação do CMS (Gerenciador de conteúdo da ITweb) v1.0 e v2.0. Redução de 40% a 60% do tempo de produção de novos projetos;
- Fazendo uso do Symfony, Doctrine DBAL, Silex e Zend. Desenvolvido em PHP.
- Simulador de Ambientes: simula como ficaria cada ambiente caseiro ou externo com a aplicação de cores; Conversão do Layout em CSS e JS, desenvolvido em PHP (<u>https://colortextintas.com.br</u>)

Plataforma EAD: Venda de cursos profissionalizantes, integrado com PagSeguro para gerenciamento do pagamento e divisão das comissões automaticamente, emissão e validação de certificados.

Diagramação do layout e codificação do CSS e JS, desenvolvido em PHP (<a href="https://institutohib.com">https://institutohib.com</a>)

Simulador de Carrocerias: Simulador de cores para a apresentação e solicitação de orçamento de carrocerias. Codificação do simulador usando CSS, JS e SVG para mudança das cores, desenvolvimento em PHP (https://carroceriasaocarlos.com.br)

Programador e Webdesign

06/2008 - 12/2011

Itabaiana/SE

- Desenvovimento de e manutenção do Portal ITnet: Portal de notícias, gerenciamento de publicidades, gereção de relatórios automatizados. Gerenciamento de assinatura para áreas especificas do portal.
- Criação de peças gráficas e digitais;
- Desenvolvimento de sistemas on-line e sites;

#### **Gaucho Signs**

Estágio: Design de mídia impressa, camisas e adesivos 06/2007 - 09/2007 Itabaiana/SE

# Posto Bel

Auxiliar de Escritório e Chefe de pista

08/2004 - 04/2008

Itabaiana/SE

# FORMAÇÃO ACADÊMICA

# Bacharel em Design Gráfico

UNIT (Universidade Tiradentes)

2009

Aracaju/SE

• TCC: Proposta de Sinalização Turistica e de Segurança do Parque Nacional da Serra de Itabaiana

# ESPECIALIZAÇÃO / CURSOS / PALESTRA

## FullCyle 2.0

Arquitetando e Desenvolvendo aplicações modernas e escaláveis baseadas em Microsserviços

2021 ON-LINE

- Grade do curso:
  - Docker
  - Fundamentos de Arquitetura de Software
  - Comunicação
  - RabbitMQ
  - Apache Kafka
  - Autenticação e Keycloak
  - · Arquitetura hexagonal
  - Domain Driven Design
  - Microsserviço: Catálogo de vídeos com Laravel (Backend)
  - Microsserviço: Catálogo de vídeos com React (Frontend)
  - Microsserviço de Encoder de Vídeo com Go Lang
  - Microsserviço API do Catálogo com Node.JS (Backend)
  - Microsserviço Aplicação do Assinante com React.js (Front-end)
  - Autenticação entre os microsserviços
  - Microsserviço Assinaturas com Django (Back-end)
  - Padrões e técnicas avançadas com Git e Github
  - Integração contínua
  - Kubernetes
  - Service Mesh com Istio
  - Observabilidade
  - Deploy nos Cloud Providers

## Jornada Adobe 2012

Treinamento Oficial da Adobe

2012 - 80 horas

Aracaju/SE

- Photoshop CS6 Avançado (20 horas)
- InDesing CS6 (20 horas)
- HTML5 (20 horas)
- Tablet de A-Z (criação de APP) (20 horas)

#### **ADOBE CAMP 2013**

Evento Oficial da Adobe

2013 Maceió/SE

- Participação como CO-MANAGER do BlackBerry Dev Group Aracaiu
- WorkShop sobre Node.js com Vicent Hardy (Director of Enginnering Adobe Systems) e Tom Krcha (Developer Evangalist, Adobe Systems)

#### 3° SEMIINFO

UFS (Universidade Federal de Sergipe)

2014 Itabaiana/SE

 Palestrante: Desenvolvimento de aplicativos móveis com HTML5 e a nova BlackBerry

### Formula de Lançamento

Formula de Lançamento, turma de 2014, ministrado por Erico Rocha

2015 ON-LINE

#### Venda Turbinada VT7

Treinamento avançado em vendas, ministrado por Sergio Ricardo Rocha (Dr. Vendas)

2015 ON-LINE

### Gestor de Marketing

Especialização em Marketing Digital e Vendas On-line, ministrado por Olimpio Araujo Junior

2015 ON-LINE

# Instagram para Negócios

Gerenciar e otimizar seu negócio/vendas pelo instagram em um Nicho específico, ministrado por Anatex

2015 ON-LINE

#### Treina Web

- Cursos:
  - SEO Search Engine Optimization Completo
  - PHP OO e Segurança
  - Microformats
  - MySQL Desenvolvedor

#### **School of Net**

- Cursos:
  - · Amazon AWS,
  - Linux para Desenvolvedores
  - Mean Stack (Node.js, AngularJS, MongoDB)
  - Desvendando o MySQL
  - Micro-framework: Silex, Slim, Lumen
  - PHP com MVC, PHP OO Jeito certo
  - Zend Framework 2 (Intermediário e Avançado)
  - Iniciando com Go Lang, Go Lang OO, Avançado em Go Lang e Iniciando com Go para Web
  - Introdução ao ASP.NET Core
  - Vue.js: Iniciando Single File Components, Quasar Framework, Componentes, PWA (Progressive Web Apps)
  - Testes automatizados PHPUnit
  - Puppet
  - PostgresSql

#### **HABILIDADES**

#### **PHP**

Avançado

desde 2007

- Estrutura modular aplicando MVC
- Regras PSRs
- Prática na programação funcional
- Criação, gerenciamento e integração de APIs
- Criptografia de dados
- Frameworks: Symfony, Zend Framework, Apigility, Slim, Silex, Doctrine DBAL/ORM, Twig, Lumen

#### Front-end

Intermediário/Avançado

- UI/UX
- Javascript:
  - NodeJS, Vue.js, Quasar Framework, ReactJs, Express, Jquery, Babel, Typescript, gulp, grunt, AngularJS
- CSS:
  - Less, Sass, CSS3, Animações

#### Back-end

Intermediário/Avançado

- Criação de API:
  - em PHP e Nodejs
  - Autenticação em JWT
  - Dados sensíveis criptografados
  - API REST
- Servidor:
  - · Linux, AWS, Google Cloud, Digital Ocean
- Servicos
  - Nginx, Apache, Docker, Mysql, PostgreSql, MongoDB

# Outras linguagens e áres de estudo

Básico/Intermediário

- Expressões Regulares
- Linguagens:
  - Pyton, Golang, ASP.NET CORE, C#, Java, Ruby
- Frameworks/Serviço:
  - SOAP, WebSockets, Xamarin, Flutter, Firebase, ChatBot

Versionamento:

GIT, GIT FLOW

Estratégias em Marketing Digital para o on-line e off-line

- Publicidade (ADS):
- Google, Facebook, Instagram, Bing

#### Design e vídeo

Intermediário/Avançado

- Softwares Gráficos:
  - Photoshop (avançado), Indesign, Adobe XD, Corel Draw (avançado)
- Softwares para Vídeo:
  - Premiere, After Efects, Camtasia Studio(criação de vídeo aula)
- Diagramação/Construção de layout responsivo

#### **IDIOMAS**

## **Portugês**

Ligua mãe - Intermediário/Avançado

# Inglês

Leitura/Entendimento - Intermediário Fala - Básico

#### **Perfis Sociais**

- https://brunolima.me
- Linkedin: https://br.linkedin.com/in/brunolimame
- GitHub: https://github.com/brunolimame
- Potara: <a href="https://github.com/potara">https://github.com/potara</a>
- Whatsapp: (79) 99935-0990
- Instagram: <a href="https://instagram.com/brunolima.me">https://instagram.com/brunolima.me</a>
- Skype: brunolimame@outlook.com
- NPM: https://www.npmjs.com/~brunolimame
- Packagist: <a href="https://packagist.org/users/brunolimame">https://packagist.org/users/brunolimame</a>
- Facebook: https://www.facebook.com/brunopli